臺灣宜蘭地方法院交通事件裁定　　　　100年度交聲字第240號
原處分機關　　交通部公路總局臺北區監理所宜蘭監理站
異　議　人
即受處分人　李威慶
上列受處分人因違反道路交通管理處罰條例案件，不服交通部公
路總局台北區監理所宜蘭監理站民國100年9月22日所為之處分（
原處分案號：宜監字第裁43—Q00000000號），聲明異議，本院
裁定如下：
    主  文
異議駁回。
    理  由
一、原處分意旨略以：異議人即受處分人李威慶於民國100年7月
    23日15時46分，騎乘車牌號碼CVJ—169號重型機車，行經宜
    蘭縣礁溪鄉○○路○段與礁溪路6段133巷口有燈光號誌管制
    之交岔路口時貿然闖紅燈，該員警乃就車輛記明車輛牌照號
    碼、車型等可資辨明之資料，查明機車所有人姓名、住址後
    ，逕以違反道路交通管理處罰條例第53條第1項之規定，於
    100年8月6日對機車所有人即異議人掣單舉發，嗣異議人向
    交通部公路總局台北區監理所宜蘭監理站提出申訴（以下簡
    稱原處分機關），經原處分機關函請原舉發單位調查結果，
    仍認異議人所有之重型機車有前述違規行為，遂於100年9月
    22日以宜監字第裁43—Q00000000號裁決書，依道路交通管
    理處罰條例第53條第1項規定裁處新台幣（下同）1,800元，
    並依同條例第63條第1項第3款之規定，併記異議人違規點數
    3點。
二、本件異議意旨略以：異議人當日確有於100年7月23日15時46
    分，騎乘車牌號碼CVJ—169號重型機車，行經宜蘭縣礁溪鄉
    ○○路○段與礁溪路6段133巷口，然並無闖越紅燈之情事，
    異議人當時身體不適，行車速度相當緩慢，異議人要穿越時
    ，號誌是由綠燈轉換為黃燈之際，燈號迅速變成紅燈，而該
    處為大轉彎，角度相當的大，是有死角的，警察站立的位置
    很難斷定異議人是否有違規，通過該路口時，異議人的機車
    鑰匙掉在機車踏板上面，異議人有彎下腰去撿機車鑰匙，警
    察是否有拍攝到這些照片，另外員警所提供之照片，是以另
    1個方向的交通號誌當作基準，員警應該提出以其騎乘機車
    方向所看到的號誌為準，是原處分之處罰顯有不當，爰依法
    聲明異議，請求撤銷原處分。
三、按汽車駕駛人，行經有燈光號誌管制之交岔路口闖紅燈者，
    處新臺幣1,800元以上5,400元以下罰鍰；汽車駕駛人有第53
    條違規行為者除依原條款處罰鍰外，並予記違規點數3點。
    道路交通管理處罰條例第53條第1項、第63條第1項第3款分
    別定有明文。
四、經查：
  (一)異議人雖以前揭情詞置辯，惟據證人即本件舉發之員警方泓
    鈞於本院調查時結證稱：宜警交字第Q00000000號舉發違反
    道路交通管理事件通知單是伊開立的，伊當時看到路口的號
    誌已經變成紅燈了，當下就有第1部穿紅衣服的機車騎士先
    闖紅燈，後來就是第2部機車騎士即異議人穿綠色上衣闖紅
    燈，當天在異議人後面還有另外2部機車闖紅燈，所以當時
    總共有4部機車闖紅燈，伊只有1個人在該處，4台機車的速
    度都很快，伊沒有辦法將他們攔下來，所以只能用錄影擷取
    照片的方式來舉發，這4部機車伊都有舉發，目前只有異議
    人有異議的情形，伊站在異議人行進方向的正前方，伊這個
    方向看到號誌是紅燈時，異議人方向的號誌會有2種狀態的
    紅燈，第1種是全紅的紅燈，第2種是紅燈變完之後，還會有
    1個左轉的燈，但是紅燈不會變，只是多1個左轉的綠色指示
    箭頭，這時候還是不能直走，這是給汽車左轉時使用的，機
    車還是不能用這種方式左轉，而該路口很短，不用1秒就可
    以通過，異議人當下的速度非常的快，不會是在號誌是黃燈
    的時候就已經通過停止線了，該處雖然有1個彎度，但是不
    會有很大的死角，異議人假使在黃燈的時候已經有通過停止
    線，伊不會看不到，除非異議人故意停住不過來，伊才有可
    能看不到等語（見本院卷第17頁、第18頁），並有現場照片
    7幀附卷可佐（見本院卷第21頁、第22頁），而證人方泓鈞
    雖係本件舉發員警，惟其到庭所陳述之上開舉發及目擊經過
    ，經查尚無違反經驗或論理法則之處，且與證人方泓鈞所提
    出之現場照片內容相符，遍查本件卷存證據資料，亦無任何
    積極證據足以證明上開證人前揭所述係虛偽不實，亦無足可
    顯信上開證人方泓鈞陳述不可採信之品性證據或前科證據存
    在，自不得僅因證人方泓鈞為本件開單舉發異議人之員警，
    即遽予否認其證述之可信性，況證人方泓鈞與異議人間素昧
    平生，並無仇隙嫌怨，而警員執行公務時，本身即受有行政
    懲處責任之監督，且到庭具結作證，更係以刑事責任擔保其
    證言之真實性，從而，證人方泓鈞警員於本院調查時所結證
    前情，應堪採信確屬實情。又證人方泓鈞於目擊及舉發本件
    交通違規時，其係站在異議人行進方向之正前方，可清楚目
    擊異議人騎乘車輛通過路口之情形，其間並無障礙物或視線
    死角，且當時正值白日，光線良好等情，足見本案舉發員警
    於舉發當時，亦無因遭障礙物遮蔽或視線不佳而有錯看之虞
    ，況依據證人方泓鈞所拍攝之現場照片可知，於該處之交通
    號誌轉換為紅燈後，先有1名穿著紅色外套之騎士騎乘機車
    先行闖越，之後再由異議人騎乘機車闖越該路口，異議人騎
    乘機車一直緊跟在該名身穿紅衣亦闖越紅燈之騎士後方，並
    無速度異常緩慢之情形，是異議人上開所辯，要與事實尚有
    不符，自難採信為真。
  (二)綜上所述，本件事證明確，異議人所騎乘車牌號碼CVJ—169
    號重型機車有前述違規行為，已堪認定。從而，原處分機關
    依道路交通管理處罰條例第53條第1項之規定及違反道路交
    通管理事件統一裁罰基準及處理細則所訂之違反道路交通管
    理事件統一裁罰基準表，裁處異議人罰鍰1,800元，並依同
    條例第63條第1項第3款之規定記違規點數3點，於法洵無不
    合。異議人執前詞否認而聲明異議，指摘原處分不當，非有
    理由，應予駁回。
據上論斷，應依道路交通事件處理辦法第18條，裁定如主文。
中    華    民    國   100     年    10    月    26    日
                  交通法庭  法  官  張淑華
以上正本證明與原本無異。
如不服本裁定，應於裁定送達後5日內，向本院提出抗告狀。（
應附繕本）
                            書記官  葉書毓
中    華    民    國   100     年    10    月    26    日